en: Chicken preparations
de: Hühnchenzubereitungen
fi: Kanavalmisteet
fr: Préparations au poulet
hr: Pripravci od piletine
it: Preparati di pollo
lt: Vištienos gaminiai
nl: Kipbereidingen
pt: Preparados de galinha

en: Chicken patties
fr: Galettes au poulet

en: Chicken kievs
af: Hoender Kiëf
ar: تشكن كيف
az: Kiyev kotleti
bs: Kijevski kotlet
ca: Pollastre Kíiv
cs: Kyjevský kotlet
de: Kiewer Kotelett
eo: Kieva kokaĵo
es: Pollo Kiev
et: Kiievi kotlet
fi: Kiovan kana
fr: Poulet à la Kiev
hr: Kijevski odrezak
hy: Կիևյան կոտլետ
id: Ayam Kyiv
ja: チキンキエフ
jv: Pitik Kyiv
ko: 치킨 키이우
lb: Kiewer Kotlett
lt: Kijevo kotletai, Kijevo kotletas
nl: Kip Kiev
pl: Kotlet de volaille
pt: Frango à Quieve
ru: Котлета по-киевски
tr: Kiev tavuğu
uk: Котлета по-київськи
uz: Kiyev kotletasi
zh: 基輔雞

en: Breaded chicken
de: Paniertes Huhn
es: Pollo empanado
fi: Leivitetty kana
fr: Poulets panés, Poulet pané
hr: Pohana piletina
it: Pollo impanato
lt: Vištiena džiūvėsėliuose
nl: Gepaneerde kippen

en: Frozen breaded chicken
fr: Poulets panés surgelés, Poulet pané surgelé

en: Poultry nuggets
de: Geflügelnuggets
fi: Siipikarjanugetit
fr: Nuggets de volaille
hr: Nuggets peradi
it: Nugget di pollo

en: Cooked poultry nuggets
fr: Nuggets de volaille cuits

en: Chicken nuggets
bg: Пилешки хапки
de: Hähnchen-Nuggets
es: Nugget de pollo
fi: kananugetit
fr: Nuggets de poulet
hr: Pileći medaljoni
it: Crocchette di pollo
ja: チキンナゲット
nl: Kipnuggets
ru: куриные наггетсы
zh: 鸡块

en: Reconstituted chicken nuggets
fr: Nuggets de poulet reconstitué

en: Frozen chicken nuggets
fr: Nuggets de poulet surgelés

en: Breaded meat cutlets
de: Schnitzel
fr: Escalopes de viande panées
hr: Pohani mesni kotleti

en: Frozen breaded meat cutlets
fr: Escalopes de viande panées surgelées

en: Breaded pork cutlets
bg: Паниран свински котлет
de: Schweineschnitzel
fr: Escalopes de porc panées
hr: Pohani svinjski kotleti

en: Frozen breaded pork cutlets
fr: Escalopes de porc panées surgelées

en: Breaded veal cutlets, Breaded veal escalopes
bg: Паниран телешки котлет
de: Kalbsschnitzel
fr: Escalopes de veau panées, Escalopes panées de veau
hr: Pohane teleće kotlete

en: Breaded chicken cutlets
bg: Паниран пилешки котлет
de: Panierte Hähnchenschnitzel
fi: Leivitetyt kanaleikkeet
fr: Escalopes de poulet panées, Escalopes de poulet panée, Escalope de poulet panée
hr: Pohani pileći kotleti
it: Cotoletta di pollo impanata
nl: Kipschnitzel, Kippenschnitzel

en: Breaded reconstituted chicken cutlets
fr: Escalopes de poulet reconstitué panées

en: Breaded turkey cutlets, Breaded turkey escalope
de: Panierte Putenschnitzel
fr: Escalopes de dinde panées, Escalopes de dinde à la milanaise, escalopes de dinde milanaises, escalope de dinde viennoise, escalopes de dinde panées, escalope de dinde panée, Escalopes de dinde marinées à la milanaise
hr: Pohane pureće kotlete

en: Breaded reconstituted turkey cutlets
fr: Escalopes de dinde reconstituée panées

en: Turkey preparations
fr: Préparations à la dinde
hr: Pripravci puretine
it: Preparati di tacchino
nl: Kalkoenbereidingen